臺灣高等法院民事裁定　　　　　　　　　96年度抗字第1496號
抗 告 人　甲○○○
上列抗告人與相對人乙○○間聲請假扣押事件，對於中華民國96
年7月10日臺灣桃園地方法院96年度裁全字第4840號裁定，提起
抗告，本院裁定如下：
    主  文
抗告駁回。
抗告費用由抗告人負擔。
    理  由
一、按債權人就金錢請求或得易為金錢請求之請求，欲保全強制
    執行者，得聲請假扣押。又請求及假扣押之原因，應釋明之
    。前項釋明如有不足，而債權人陳明願供擔保或法院認為適
    當者，法院得定相當之擔保，命供擔保後為假扣押，民事訴
    訟法第522條第1項、第526條第1項及第2項分別定有明文。
二、抗告意旨略以：伊與相對人於民國91年8月15日所簽訂之不
    動產買賣契約書，總價為新台幣（下同）17萬6962元，買方
    即相對人支付簽約金10萬元後，同年月9日再支付5萬元，即
    一再以各種理由推託不交付尾款（同年9月10日為約定付款
    日），隨即在未經伊同意下於系爭土地未經合法申請建照，
    即自行趕工搭建簡易房屋一間，在短期內竣工，並未經伊同
    意即轉讓予第三人使用，且至此時起相對人即行方不明，無
    法聯絡，致伊無法依買賣契約第8條第1款之規定行使催告履
    行之程序，沒收已收之價款，並要求解除契約、拆除地上物
    並回復原狀，相對人違約在先應負完全責任，並交還被佔用
    之土地，原裁定與事實差異甚大，求予廢棄原裁定云云。
三、經查：本件相對人向原審聲請假扣押，主張因抗告人違反不
    動產買賣契約之約定，致伊受有財產上之損害計16萬元，恐
    日後有不能強制執行之虞，爰依法聲請假扣押，並願供擔保
    以代釋明等情，業據提出不動產買賣契約書、拍賣公告等影
    本為證（見原審卷第4至15頁），堪認相對人已釋明其請求
    存在。另就假扣押原因之存在，相對人已釋明「頃聞相對人
    有變賣財產逃匿之消息，並已著手進行，恐日後有不能強制
    執行之虞」等情，並檢附拍賣公告影本為證（見原審卷第13
    至15頁），已使法院得薄弱之心證，信其事實上之主張大概
    為如此，且相對人之釋明雖有不足，惟其既陳明願供擔保，
    應認足補其釋明之不足，依首揭規定，法院得定相當之擔保
    ，命供擔保後為假扣押。是原法院認相對人已提出拍賣公告
    影本等相關文件以供釋明外，復據陳明願供擔保以補釋明之
    不足，對相對人及抗告人分別酌定相當之擔保金額而准予、
    免為假扣押，揆諸首揭規定，於法並無違誤。抗告意旨所稱
    ：相對人違約在先應負完全責任，並交還被佔用之土地，原
    裁定與事實差異甚大云云，核屬實體抗辯之事由，係應待本
    案解決之問題，尚非本件保全程序中法院所得審究之事項，
    其據以對原裁定聲明不服，求予廢棄，並無理由，應予駁回
    。
四、據上論結本件抗告為無理由，爰裁定如主文。
中　　華　　民　　國　　96　　年　　9 　　月　　19　　日
                  民事第七庭
                        審判長法  官  鄭三源
                              法  官  王聖惠
                              法  官  周美月
正本係照原本作成。
不得抗告。
中　　華　　民　　國　　96　　年　　9 　　月　　19　　日
　　　　　　　　　　　　　　  書記官  李華安
